【裁判字號】    97,交簡上,141
【裁判日期】    970731
【裁判案由】    過失傷害
【裁判全文】
臺灣高雄地方法院刑事判決           97年度交簡上字第141號
上  訴  人  臺灣高雄地方法院檢察署檢察官
被      告  丙○○
上列上訴人因被告過失傷害案件，不服本院交通法庭民國97 年4
月24日97年度審交簡字第700 號第一審簡易判決（檢察官聲請簡
易判決處刑案號：臺灣高雄地方法院檢察署96年度調偵字第959
號），提起上訴，本院管轄之第二審合議庭判決如下：
    主  文
上訴駁回。
    事實及理由
一、本案經本院審理結果，認原審判決認事用法及量刑均無不當
    ，應予維持，除證據部分補充告訴人乙○○於本院審理中提
    出之國軍左營總醫院附設民眾診療服務處民國97年4 月7 日
    出具之診斷證明書（乙種）1 紙外，均引用原審判決書（含
    聲請簡易判決處刑書）記載之事實、證據及理由（如附件）
    。
二、上訴人即臺灣高雄地方法院檢察署檢察官循告訴人乙○○（
    乙○○之女甲○○雖亦列名告訴人，惟其為93年9 月4 出生
    之無意思能力人，應不具備告訴能力而應由其母乙○○以法
    定代理人身分提出告訴）之請求，以被告丙○○對於告訴人
    乙○○及其女甲○○傷勢未加聞問，且未賠償其等所受損害
    ，原審僅判處有期徒刑5 月，量刑過輕為由提起上訴；告訴
    人乙○○更以刑事請求上訴狀指出：被告以一行為致告訴人
    乙○○因被告之傷害而造成流產及其女甲○○兩側鎖骨骨折
    、臉部、頭部挫傷等傷害，是否已達於「過失致重傷害罪」
    非無推求餘地，原判決循檢察官聲請簡易判決處刑書論以被
    告「過失傷害」亦有不當等語，並於本院審理中補提國軍左
    營總醫院附設民眾診療服務處97年4 月7 日診斷證明書（乙
    種）1 份供本院參照。惟按：
  (一)量刑輕重，係屬事實審法院得依職權自由裁量之事項，苟已
    斟酌刑法第57條所定各款所列情狀而未逾越法定刑度，亦未
    濫用其權限，即不得任意指摘為違法，此為最高法院判例所
    宣示之原則（參見最高法院72年台上字第6696號、75年台上
    字第7033號判例意旨）。是以，法官量刑時，如無裁量逾越
    或裁量濫用之明顯違法情事，自不得擅加指摘其違法或不當
    。本件原審援引刑法第284 條第1 項前段、第55條、第62條
    前段、第41條第1 項前段，刑法施行法第1 條之1 規定，並
    審酌被告以一行為同時致告訴人乙○○及其女甲○○受傷，
    為想像競合犯；肇事後於前來處理之警員尚不知何人犯罪前
    ，主動坦承為肇事者，有高雄市政府警察局交通大隊交通事
    故談話紀錄表1 份在卷可憑，符合刑法第62條前段自首之規
    定，爰依法加以減輕其刑；又因被告所為本件犯行，時間係
    於96年4 月24日以前，合於中華民國96年罪犯減刑條例之規
    定，依同條例第2 條第1 項第3 款、第7 條之規定，減其宣
    告刑二分之一，其認事用法均無不當，量刑亦稱妥適。上訴
    人以原審量刑過輕為由，據以上訴，指摘原判決不當，為無
    理由，應予駁回。
  (二)按，「稱重傷者，謂下列傷害：一、毀敗或嚴重減損一目或
    二目之視能。二、毀敗或嚴重減損一耳或二耳之聽能。三、
    毀敗或嚴重減損語能、味能或嗅能。四、毀敗或嚴重減損一
    肢以上之機能。五、毀敗或嚴重減損生殖之機能。六、其他
    於身體或健康，有重大不治或難治之傷害。」為刑法第10條
    第4 項所明定，綜觀全案所附診斷證明書可知：(1)告訴人乙
    ○○因本件車禍事故受有臉部擦傷、雙足撕裂傷、雙膝擦傷
    挫傷等傷勢（參見96年度他字第1648號卷第14頁附高雄榮民
    總醫院95年11月17日診斷證明書），因前開傷勢需要，經高
    雄榮民總醫院於95年11月7 日對告訴人乙○○施予胸部、頭
    部、頸椎、腰椎、尾椎等部位Ｘ光攝影檢查（參96年度調偵
    字第959 號卷第15頁附高雄榮民總醫院97年1 月16日診斷證
    明書、同卷第16頁至第20頁之高雄榮民總醫院放射線部報告
    ）；又因告訴人乙○○懷孕7 週，接受前開放射線檢查恐有
    致胎兒畸形風險，於95年11月29日再經高雄榮民總醫院行以
    人工流產手術；告訴人乙○○其後因早期妊娠，不完全流產
    ，而於95年12月22日至馨惠馨醫院接受子宮擴刮手術（參見
    前揭他字卷第16頁附95年11月29日高雄榮民總醫院診斷證明
    書、同卷第17頁附95年12月25日馨惠馨醫院診斷證明書）；
    而因雙側膝關節挫傷之傷病，告訴人乙○○自96年5 月24日
    起至97年3 月31日止，於國軍左營總醫院民眾診療服務處復
    健科接受復健治療共計41次（參見本院卷第37頁所附之該院
    97年4 月7 日診斷證明書〈乙種〉）；(2)告訴人乙○○之女
    甲○○則受有兩側鎖骨骨折、臉部頭部挫傷擦傷之傷害（參
    見前開他字卷第15頁附之高雄榮民總醫院95年12月11日診斷
    證明書）等情。告訴人乙○○、告訴人之女甲○○所受前開
    傷害，核與前揭刑法第10條第4 項規定定義之重傷害無一符
    合。此外，復無其他事證足以佐認告訴人乙○○、告訴人之
    女甲○○有何因本件車禍事故致重傷之情，告訴人乙○○前
    開刑事聲請上訴狀所指，應有誤會，附此敘明。
三、據上論斷，應依刑事訴訟法第455 條之1 第1 項、第3 項、
    第368 條、第373 條，判決如主文。
中    華    民    國    97    年    7     月    31    日
                    交通法庭  審判長法  官  曾逸誠
                                    法  官  王  琁
                                    法  官  陳思睿
以上正本證明與原本無異。
不得上訴。
中    華    民    國    97    年    7     月    31    日
                                    書記官  何慧娟


司法院資訊處製作；財團法人民間司法改革基金會備份。
